臺灣臺北地方法院刑事裁定　　　　　　 100年度聲字第2698號
聲　請　人
即　被　告　莊秉星
選任辯護人　魏平政律師
上列聲請人因被告違反兒童及少年性交易防制條例等案件（本院
審理案號：100 年度訴字第997 號），聲請撤銷羈押、具保停止
羈押及解除禁止接見通信之處分，本院裁定如下：
    主  文
聲請駁回。
    理  由
一、聲請意旨略以：聲請人即被告莊秉星已於民國100 年9 月19
    日鈞院準備程序時，對檢察官起訴之犯罪事實二（二）前段
    關於A1部分認罪，既已認罪，應無勾串證人之虞。次按檢察
    官起訴之犯罪事實二（二）後段關於張永東借身分證給A1部
    分，其為張永東個人行為，被告也坦承事後知情。末按對於
    檢察官起訴之犯罪事實一（一）B1部分，被告確實不知情，
    既然已經起訴，相關人也有具結作證，剩下只是證明力之問
    題，也無勾串之虞。綜上，被告應無勾串證人之虞，鈞院羈
    押之原因應已消滅，若仍予羈押，實無法律上依據，且有違
    刑事訴訟法第101 條之規定，並戕害被告之基本人權，為此
    狀請鈞院依法撤銷羈押或變更為具保停止羈押，退萬步言，
    若鈞院認被告仍有繼續羈押之必要，亦請求鈞院解除禁見處
    分，讓被告家人得與被告見面，以解被告思念家人之苦等語
    。
二、按羈押於其原因消滅時，應即撤銷羈押，將被告釋放；被告
    、辯護人及得為被告輔佐人之人得聲請法院撤銷羈押，刑事
    訴訟法第107 條第1 項、第2 項前段定有明文。而被告及得
    為其輔佐人之人或辯護人，得隨時具保，向法院聲請停止羈
    押，刑事訴訟法第110 條第1 項亦有明定。而聲請停止羈押
    ，除有同法第114 條各款所列情形之一不得駁回者外，其准
    許與否，該管法院有自由裁量之權，最高法院91年度台抗字
    第456 號裁定意旨，46年台抗字第21號判例意旨可資參照。
    又撤銷羈押，係因羈押「原因消滅」而撤銷，或因法定原因
    而視為撤銷；而停止羈押，乃指羈押「原因」仍在，但無繼
    續執行羈押「必要」而暫時停止執行，以具保、責付或限制
    住居為其替代手段，亦即羈押裁定之效力仍然持續，僅其執
    行予以停止，兩者釐然有別，不可不辨，最高法院95年台抗
    字第411 號裁定意旨亦可參照。
三、經查，被告因違反兒童及少年性交易防制條例等案件，前經
    本院認為其所涉犯兒童及少年性交易防制條例第23條第2項
    罪嫌，犯罪嫌疑重大，且證人B1原在寶妮傳播事業有限公司
    （下稱寶妮公司）上班，證人A1是經引進寶妮公司後媒介至
    酒店上班，自證人B1、A1與被告之關係以觀，足認被告有勾
    串證人之虞，非予羈押，顯難進行審判程序，而認有羈押之
    必要，於100 年8 月22日訊問完畢後，當庭宣示應予羈押，
    並禁止接見通信，此有訊問筆錄、本院押票回證在卷可按。
    聲請人固以前開情詞主張無勾串證人之虞，而聲請撤銷羈押
    、具保停止羈押及解除禁止接見通信之處分，然本案於100
    年8 月22日繫屬本院，迄今尚未進行證據調查程序，且同案
    被告張永東於本院100 年9 月19日準備程序中自承其是寶妮
    公司之業務經理，同案被告藍炳杰及被告則分別為寶妮公司
    之總經理、副總經理等語，其等3 人之關係密切，復參以於
    同日準備程序中，被告就本案所供述情節仍與同案被告藍炳
    杰、張永東所述內容有所歧異，本院考量關於被告及同案被
    告藍炳杰、張永東於本案所涉犯案情節及角色分工等犯罪事
    實，尚待釐清，在本案日後審理時有以共同被告為證人再經
    交互詰問之必要，足認被告確有勾串共犯之虞，是本案羈押
    原因仍然存在，亦有繼續羈押之必要。綜上，被告所為撤銷
    羈押、具保停止羈押及解除禁止接見通信之處分之聲請，均
    無理由，應予駁回。
四、依刑事訴訟法第220 條，裁定如主文。
中    華    民    國    100   年    10    月    5     日
                  刑事第十五庭  審判長法  官  李明益
                                      法  官  石千
                                      法  官  高若珊
上正本證明與原本無異。
如不服本裁定，應於裁定送達後5日內向本院提出抗告狀。
                                      書記官  游曉婷
中    華    民    國   100    年    10    月    5     日